【裁判字號】    89,訴,1258
【裁判日期】    901018
【裁判案由】    毒品危害防制條例
【裁判全文】
臺灣桃園地方法院刑事判決                        八十九年度訴字第一二五八號
    公  訴  人  臺灣桃園地方法院檢察署檢察官
    被      告  丙○○
    指定辯護人  本院公設辯護人  丁○○
右列被告因違反毒品危害防制條例案件，經檢察官提起公訴（八十九年度偵字第二八
八號）暨台灣桃園地方法院檢察署檢察官移送併辦（八十九年度偵字第一七五四一號
），本院判決如左：
        主  文
丙○○連續販賣第二級毒品，累犯，處有期徒刑柒年陸月。扣案之安非他命肆包（毛
重共計玖點陸公克）沒收銷燬之。扣案之電子秤壹個沒收之。販賣第二級毒品安非他
命所得新台幣捌仟元應予沒收，如全部或一部不能沒收時，以其財產抵償之。
        事  實
一、丙○○曾於民國八十六年間因違反麻醉藥品管理條例案件，經本院於八十六年八
    月二十六日判處有期徒刑三月，於八十六年十月六日確定，並於八十六年十二月
    十九日易科罰金執行完畢，猶不知悔改，基於意圖營利之概括犯意，先向不詳姓
    名之人以每包第二級毒品安非他命（重量不詳）低於新台幣（下同）一千元價格
    販入後，分別於八十八年五月間某日、八十九年四月間某日、八十九年七月二十
    七日上午十時許及自八十八年十一月三十日晚上八時許起至八十九年二月十六日
    晚上九時許，在其位於桃園縣觀音鄉藍埔村三鄰樹子腳十六之二號住處，以其先
    前所販入之安非他命每包一千元之代價，先後販賣予姓名年籍均不詳綽號「阿勝
    」、「光頭」、甲○○等人各一次及Ａ１（確實姓名、年籍均詳卷）五次，供其
    等施用。嗣於八十九年七月二十九日下午二時三十許，丙○○與甲○○搭乘乙○○○所駕駛車牌號碼Ｖ四─八八一二號自小客車行經桃園縣平鎮市○○街十七號
    前時為警查獲，並在該車右後座地板上扣得丙○○所有供販賣安非他命用之電子
    秤一個，及在該車車外右後車輪下扣得安非他命四包（毛重共計九．六公克）；
    又於八十九年十一月十二日下午五時十五分許，在丙○○前開住處查獲，並扣得
    其友李慧昀之安非他命二包（毛重共計三．八公克）及丙○○所有吸食器一個。
二、案經桃園縣警察局楊梅分局報請台灣桃園地方法院檢察署檢察官偵查起訴暨同署
    檢察官移送併辦。
       理  由
一、訊據被告丙○○固坦承扣案之電子秤其為所有，惟矢口否認有右揭販賣安非他命
    之犯行，辯稱：伊並沒有販賣安非他命，扣案之電子秤伊是要拿給友人張玉娟使
    用，用來量秤購買減重用之中藥，安非他命四包係在車外查獲非伊所有，在車內
    查扣之吸食器伊亦不知是何人所有的云云。然查，右揭事實業據証人乙○○○及
    祕密証人Ａ１於警訊中就被告每次販售之數量、金額、時間、地點、對象等基本
    事實指述綦詳，且証人乙○○○本身有在施用安非他命，當知販賣毒品安非他命
    係屬重罪，其與被告並無任何仇隙，當無干冒誣告之重罪而加以攀誣設陷之必要
    ，雖証人乙○○○嗣於本院審理時改稱：是警察要伊這樣講的，伊吸用的安非他
    命是跟朋友小葉拿的云云，惟當天同被查獲之証人甲○○於警訊時則係稱丙○○
    沒有販賣安非他命給伊云云，如渠等於查獲時有被警方要求故意嫁禍誣陷被告，
    則渠等二人所為之証詞應互核相符，但實則不然，顯然証人乙○○○於警訊時之
    証詞確係出自其自由意志所為之陳述，其嗣後僅係唯恐被告事後報復或係迴護被
    告始更改其証詞，應認無足採信。再參以八十九年七月二十九日當天查獲被告及
    証人乙○○○、甲○○三人之尿液僅有被告無毒品安非他命陽性反應，此有桃園
    縣衛生局出具之不法藥物尿液檢定書附卷可參，更益徵証人乙○○○於警訊時供
    稱：伊與甲○○二人所吸食之毒品係由甲○○向被告丙○○所購買乙節屬實，復
    有警方於八十九年七月二十九日當天所查扣之安非他命四包（毛重共九．六公克
    ）、電子秤一個可資佐証，雖被告否認四包安非他命係其所有，惟據証人甲○○
    、乙○○○於警訊時均陳稱：安非他命、電子秤是丙○○的等語（見八十九年度
    偵字第一一三九七號偵查卷第七頁背面、第十二頁），並據証人即桃園縣警察局
    楊梅分局警備隊警員范姜興於偵查時証稱：電子秤是在車子的右後座丙○○的位
    子上所獲，安毒在右後輪車下查獲，因當時僵持了兩分鐘，不知是何人所丟下等
    語（見前開偵查卷第三十四頁背面），及証人乙○○○於警訊時証稱：「我當時
    駕自小客Ｖ四─八八一二發動要離開廣德街時，警方用自小客前後包圍，致使無
    法離去，警方迅速下去，並且出示警察人員服務証，並要求下車，座後面丙○○
    就說是警察不要開門，因為是我的自小客，我停了一下，約兩分鐘，我才把門打
    開。」（見前開偵查卷第十一頁背面至第十二頁），當時既僅有被告坐在証人乙○○○所駕駛車輛之右後座，被告因持有前開違禁物品恐為警當場查獲始制止証
    人乙○○○打開車門，並乘隙將安非他命丟置車外右後車輪下，均核與証人范姜
    興、乙○○○之証述情節相符，顯見扣案之安非他命四包確係被告所持有，另扣
    案之電子秤雖被告辯係供秤中藥所用，並經証人張玉娟於偵查中亦如此証述，惟
    經檢察官親自勘驗該電子秤，相當靈敏輕巧，顯係用於秤毒品或金飾，而非如被
    告所辯係秤中藥或減肥藥用，被告隨身攜帶之，其既非以販售金飾為業，顯然係
    供其販毒之用，況被告經測謊結果，就（一）渠沒有販賣安非他命（二）扣案的
    安非他命不是渠所有（三）扣案之電子秤不是販售安非他命使用，經測試均呈情
    緒波動反應，應係說謊，此有法務部調查局於九十年九月五日出具之 (九０)陸
    ( 三)字第九００四六三六二號鑑定通知書在卷可稽，按人面對陌生情境皆會產
    生緊張或恐懼之情緒，偵訊情境猶然，惟犯罪嫌疑人恐懼法律後果遠甚於情境刺
    激，故可由其情緒之起伏判斷有無說謊，測謊以再測法為其信度評估之依據，除
    案情刺激外其餘均已排除。人因應內外在刺激而有所反應，並無既定模式，非如
    科學檢驗有其固定反應，測謊結果若非不能研判者，就理論言，其可信度應達百
    分之一百，亦有法務部調查局於八十四年十一月六日出具之 (八四)陸 (三)字第
    八四一二０三三０號函可考，被告之前開辯詞，顯係畏罪卸責之詞，不足採信。
    又販賣毒品安非他命係違法行為，非可公然為之，不論是瓶裝或紙包之毒品安非
    他命，均可任意分裝增減分量，而每次買賣之價格、數量，亦隨時依雙方之關係
    深淺、資力、需求程度及對行情之認知等因素，機動調整，販賣之利得，除經坦
    承犯行，或價格、數量俱臻明確外，委難察得實情，販賣之人從價差或量差中牟
    利，方式雖異，其意圖營利之非法販賣行為則一，且安非他命亦非無價值之物，
    經政府大力查緝後，其價格不菲，被告實不可能甘冒重典而按同一價格轉售而毫
    無利得販售他人，是以被告應係以每包安非他命（重量不詳）低於一千元之價格
    販入，再以每包一千元之價格售予綽號「阿勝」、「光頭」、甲○○及Ａ１，其
    販賣毒品安非他命確係有利可圖，亦堪認定。故本件事証明確，被告犯行洵堪認
    定，應予依法論科。
二、核被告之所為，係違反毒品危害防制條例第四條第二項之販賣第二級毒品罪。被
    告販賣安非他命前後持有安非他命之低度行為，應為販賣之高度行為所吸收，不
    另論罪。被告先後販賣安非他命之多次行時，時間緊接，犯罪構成要件相同，顯
    係基於概括犯意反覆為之，為連續犯，應論以一罪，除法定本刑無期徒刑部分，
    依法不得加重外，就法定刑有期徒刑及罰金部分依法均加重其刑。公訴人雖未就
    被告自八十八年十一月三十日晚上八時許至八十九年二月十六日晚上九時許，販
    賣安非他命予Ａ１之事實起訴，惟此部分與起訴之事實有裁判上一罪之關係，基
    於審判不可分之原則，本院自得一併審理，附此敘明。又被告曾於八十六年間因
    違反麻醉藥品管理條例案件，經本院於八十六年八月二十六日判處有期徒刑三月
    ，於八十六年十月六日確定，並於八十六年十二月十九日易科罰金執行完畢，此
    有台灣高等法院被告全國前案紀錄表在卷可按，被告於前案執行完畢後五年內再
    犯有期徒刑以上刑之本罪，為累犯，除法定本刑無期徒刑部分依法不得加重外，
    就其餘部分應遞加重其刑。爰審酌被告之素行、犯罪之動機、目的、手段、所得
    之利益、因而致生之危害及犯罪後之態度等一切情狀，量處如主文所示之刑，以
    資懲儆。至扣案之安非他命四包（毛重共計九．六公克），應依毒品危害防制條
    例第十八條第一項前段之規定均沒收銷燬。而扣案之電子秤一個為被告所有供犯
    罪所用之物，被告雖自承為其所有而否認供販賣所用，惟如前述，被告之辯詞實
    無足採，均應依同條第十九條第一項之規定宣告沒收。而被告販賣安非他命所得
    八千元，雖未扣案，依法仍應宣告沒收，如全部或一部不能沒收時，以其財產抵
    償之。
據上論斷，應依刑事訴訟法第二百九十九條第一項前段，毒品危害防制條例第四條第
二項、第十八條第一項前段、第十九條第一項，刑法第十一條前段、第五十六條、第
四十七條，判決如主文。
本案經檢察官林安紜到庭執行職務。
中      華      民      國    九十      年      十      月     十八     日
                              臺灣桃園地方法院刑事第二庭
                                  法  官  林  恆  吉
右正本證明與原本無異。
如不服本判決，應於判決送達後十日內向本院提出上訴狀( 應附繕本 )，上訴於
臺灣高等法院。
                                  書記官  邱  仲  騏
中      華      民      國    九十      年      十      月    二十三    日
附論罪科刑依據之法條：
毒品危害防制條例第四條第二項
製迼、運輸、販賣第二級毒品者，處無期徒刑或七年以上有期徒刑，得併科新台幣七
百萬元以下罰金。


司法院資訊處製作；財團法人民間司法改革基金會備份。
